臺灣高等法院刑事判決
110年度上訴字第1302號
上  訴  人  
即  被  告  紀瑋辰



選任辯護人  王東元律師
上列上訴人因妨害秘密等案件，不服臺灣桃園地方法院109年度
審訴字第1486號，中華民國109年12月4日第一審判決（起訴案號
：臺灣桃園地方檢察署108年度偵字第29989號、109年度偵字第1
2293號），提起上訴，本院判決如下：
    主  文
上訴駁回。
紀瑋辰緩刑參年，緩刑期間付保護管束，並應於本判決確定日起
壹年內，向公庫支付新臺幣伍拾萬元，及應於緩刑期內向指定之
政府機關、政府機構、行政法人、社區或其他符合公益目的之機
構或團體，提供壹佰陸拾小時之義務勞務。
    事  實
一、紀瑋辰明知內容含有無故竊錄他人非公開活動或身體隱私部
    位內容、裸體畫面及猥褻之圖畫或影像不得散布、播送、公
    然陳列、販賣或意圖販賣而製造、持有，竟基於無故竊錄他
    人非公開活動或身體隱私部位內容、販賣無故竊錄他人非公
    開活動、身體隱私部位內容及散布、播送、公然陳列、販賣
    猥褻圖畫及影像、意圖販賣而製造、持有猥褻圖畫及影像之
    犯意，自民國108年4月某日起至同年8月中遭英國倫敦社交
    平臺Onlyfans網站（下稱Onlyfans平臺）停權時止，在其位
    於南投縣○○鎮○○路00號租屋處為下列行為：
　㈠先以下載之不詳女性照片、音訊及使用如附表一所示帳號、
    暱稱於交友軟體Tinder、通訊軟體Line、社群軟體Instagra
    m上冒充女性網友，與年紀滿18歲之A1(真實姓名年籍詳卷附
    對照表) 及其他真實姓名、年籍不詳之男性網友數名，以文
    字訊息及變聲軟體通話之方式，與前開A1及男性網友聊天交
    往後，即趁雙方進行Line視訊裸體聊天（下稱「視訊裸聊」
    ）時，操作轉錄撥放電腦視訊直播軟體MANYCAM將其預先下
    載之不詳女性視訊裸聊影像播放予前開男性網友觀看，致A1
    及該等男性網友誤信自己係與女性網友進行視訊裸聊之非公
    開活動，而脫去自己衣褲，於視訊過程中裸露包含全身、陰
    莖、臀部等身體隱私部位，並進行自慰等非公開活動；於此
    同時，紀瑋辰則使用螢幕錄影軟體OCAM側錄下前開不知情之
    A1及該等男性網友之身體隱私部位與非公開活動等在客觀上
    足以刺激、滿足性慾，並令一般人感覺不堪之猥褻照片與影
    片，儲存於其如附表二編號1、附表三編號3至6所示之網路
    雲端硬碟、個人電腦資料及隨身硬碟中；或在前開網路雲端
    硬碟上與不特定網友交流其以如上開手法竊錄所得之猥褻照
    片與影片，儲存於其前開個人電腦資料夾與網路雲端硬碟中
    。
　㈡嗣紀瑋辰取得上開猥褻照片與影片後，即使用其在Onlyfans
    平臺所申設之帳號「@TWstraight 」，將該等照片與影片上
    傳至其如附表二編號2所示之個人創作頁面「異男Videos（o
    nlyfans）」網路空間上，供不特定網友得以每月透過Onlyf
    ans平臺支付定額價金（108年7月前為每月4.99元美金，108
    年7月後調價至每月15.99元美金）訂閱觀覽其上傳至該網路
    空間上之內容，而該等價金再由Onlyfans平臺轉帳至其名下
    台中商業銀行帳號000000000000號外幣帳戶，紀瑋辰再自行
    轉至其同銀行帳號000000000000號新臺幣帳戶中花用；或直
    接與其以Onlyfans訊息功能聯繫，以每部影片美金35元（折
    合新臺幣1,000元）或新臺幣500元至2,000 元、一次購買10
    部影片優惠價美金250元（折合新臺幣7,000元）之代價，轉
    帳至其名下臺灣銀行帳號000000000000號帳戶，向其購買上
    開猥褻影片。
  ㈢紀瑋辰並另在社交平台Twitter上，以帳號「@TWstraight  
    」、暱稱「TWstraightvideo」所申設之網路空間內刊登其
    所上傳節錄之部分猥褻照片或影片，且附上其前開上傳於On
    lyfans平臺上之影片連結，作為廣告，以吸引不特定網友至
    該Onlyfans平台上付費訂閱觀覽或購買；紀瑋辰即以上開方
    式散布、公然陳列並販賣含有無故竊錄他人非公開活動、身
    體隱私部位之猥褻圖片或影片。
  ㈣嗣因A1於108年5月11日下午1時許，在其位在桃園市之住處，
    透過Instagram，遭紀瑋辰以如附表一、㈡編號1所示暱稱「y
    angting0611ss」與A1結識，並於108年5月12日上午2時許、
    下午3時許，與紀瑋辰以附表一、㈠編號1所示暱稱「Ting」
    用LINE視訊裸聊，而遭紀瑋辰以上揭所示手法竊錄A1之猥褻
    影片後，經姓名、年籍不詳之人，於108年5月12日下午6時
    許，以電話聯繫A1後告知「Ting」是假身分、會竊錄影像等
    語，並提供前開紀瑋辰於Twitter上之帳號「@TWstraight」
    而由A1報警循線查獲。
二、案經A1告訴暨桃園市政府警察局移送臺灣桃園地方檢察署（
    下稱桃園地檢署）檢察官偵查起訴。
    理  由
壹、證據能力部分
一、被告以外之人於審判外之言詞或書面陳述，除法律有規定者
    外，不得作為證據，刑事訴訟法第159條第1項定有明文。又
    被告以外之人於審判外之陳述，雖不符刑事訴訟法第159條
    之1至第159條之4之規定，而經當事人於審判程序同意作為
    證據，法院審酌該言詞陳述或書面陳述作成時之情況，認為
    適當者，亦得為證據；當事人、代理人或辯護人於法院調查
    證據時，知有同法第159條第1項不得為證據之情形，而未於
    言詞辯論終結前聲明異議者，視為有前項之同意，刑事訴訟
    法第159條之5亦有明文。查本件檢察官、被告紀瑋辰（下稱
    被告）及其辯護人於言詞辯論終結前，均未就本院所認定犯
    罪事實而經調查採用之證據之證據能力予以爭執（見本院卷
    第81頁至第84頁、第106頁至第109頁），本院復審酌各該證
    據作成時之情況，尚無違法及證明力明顯過低之瑕疵，認以
    之作為證據應屬適當，揆諸上開規定，本件經調查之證據，
    均有證據能力。
二、至於本院所引之非供述證據部分，並無證據證明係公務員違
    法取得，亦無依法應排除其證據能力之情形，應有證據能力
    。
貳、實體部分
一、認定事實所憑之證據及理由　　
  ㈠上揭犯罪事實，業據被告於偵查、原審及本院準備程序及審
    理時坦承不諱（見桃園地檢署109年度偵字第112293號偵查
    卷【下稱偵字第112293號偵查卷】第9頁至第15頁、桃園地
    檢署108年度他字第4872號偵查卷【下稱他字卷】第84頁至
    第88頁、桃園地檢署108年度偵字第29989號偵查卷【下稱偵
    字第29989號偵查卷】第79頁至第85頁，原審卷第61頁至第6
    3頁、第75頁至91頁、本院卷第80頁、第115頁），復據告訴
    人A1於警詢及偵查中證述屬實（見偵字第112293號偵查卷第
    41頁至第44頁、他字卷第53頁至第55頁），且有扣案之電腦
    螢幕與相關檔案截圖照片、扣案被告隨身碟中相關內容截圖
    照片、告訴人A1佯裝買家與被告在Twitter、onlyfans網站
    上之訊息對話紀錄截圖照片、被告onlyfans、Twitter帳號
    照片、貼文截圖照片、被告自願受搜索同意書、桃園市政府
    警察局刑事警察大隊搜索扣押筆錄暨扣押物品目錄表、搜索
    筆錄、原審法院108年度聲搜字第952號搜索票、被告硬碟儲
    存側錄私密猥褻影片截圖、被告硬碟儲存販賣之側錄私密猥
    褻影片截圖、被告與其他真實姓名不詳客戶交易之Line對話
    訊息翻拍照片、被告臺灣銀行帳戶000000000000號帳戶之個
    人資料、交易明細、臺灣銀行網路銀行指定帳戶交易IP資料
    、臺灣銀行營業部109年5月25日營存字第10950055601號函
    及所附交易明細、中國信託商業銀行股份有限公司109年5 
    月29日中信銀字第109224839124749號函及所附被告中國信
    託商業銀行帳戶0000000000000000號帳戶之交易明細自動化
    交易LOG資料-財金交易明細、桃園市政府警察局刑事警察大
    隊警員職務報告、台中商業銀行108年8月23日中業執字第10
    80027262號函、109年5月21日中業執字第1090013573號函及
    所附被告台中商業銀行帳號000000000000號、000000000000
    號帳戶開戶資料及存款交易明細（見偵字第112293號偵查卷
    第19頁至第31頁、第45頁至第75頁、第107頁至第160頁、第
    181頁至第191頁、第209頁至第233頁、第241頁至第245頁）
    、桃園市政府警察局刑事警察大隊偵查報告及檢附之IP資料
    、紀瑋辰臺灣銀行帳戶內之匯款紀錄、桃園市政府警察局刑
    事警察大隊科技犯罪偵查隊偵查報告、桃園地檢署勘驗筆錄
    、ManyCam、OCAM與OnlyFans相關介紹資料等件在卷可佐（
    見他字卷第14頁至第39頁、第46頁至第50頁、第107頁至第1
    26頁），並有員警搜索被告住居所、刪除被告google雲端硬
    碟資料夾內備份資料、更改被告Twitte帳號「@TWstraight 
    」密碼之全程錄影影像光碟及扣案如附表三所示之被告所有
    之手機、電腦主機、隨身硬碟、臺灣銀行帳戶存摺、台中商
    業銀行帳戶存摺、金融卡等件在卷可憑，足徵被告前揭任意
    性自白核與事實相符，應堪採信。
　㈡本件事證已臻明確，被告犯行堪以認定，應予以依法論科。
二、論罪科刑
  ㈠被告行為後，刑法第235條雖於108年12月25日修正公布，而
    於同年月27日施行，然本次修正目的係將原本尚須適用刑法
    施行法第1條之1第2項規定計算得出之罰金數額，直接規定
    為法定罰金刑度，以減少法律適用之複雜度，增加法律明確
    性，並無改變構成要件之內容，亦未變更處罰之輕重，自不
    生新舊法比較之問題，而應依一般法律適用原則，適用裁判
    時法即修正後刑法第235條第1項、第2項。
　㈡是核被告所為，係犯刑法第235條第1項之散布、播送、販賣
    、公然陳列猥褻圖畫及影像罪、同條第2項之意圖販賣而製
    造、持有猥褻圖畫及影像罪、刑法第315條之2第3項、第1項
    之製造、散布、播送、販賣竊錄他人非公開活動及身體隱私
    部位之內容罪；就告訴人A1告訴部分，則另犯刑法第315條
    之1第2款之無故以錄影或電磁紀錄竊錄他人非公開活動與身
    體隱私部位罪（其餘被害人部分均未據告訴）。又被告於網
    路上散布、播送、公然陳列猥褻圖畫及影像；製造、散布、
    播送竊錄他人非公開活動及身體隱私部位內容之圖畫或影像
    之電磁紀錄等低度行為，皆為高度之販賣行為所吸收，均不
    另論罪。再按刑事法若干犯罪行為態樣，本質上原具有反覆
    、延續實行之特徵，立法時既予特別歸類，定為犯罪構成要
    件之行為要素，則行為人基於概括之犯意，在密切接近之一
    定時、地持續實行之複次行為，倘依社會通念，於客觀上認
    為符合一個反覆、延續性之行為觀念者，於刑法評價上，即
    應僅成立一罪；學理上所稱「集合犯」之職業性、營業性或
    收集性等具有重複特質之犯罪均屬之，例如經營、從事業務
    、收集、販賣、製造、散布等行為概念者（最高法院95年度
    台上字第1079號判決意旨參照）。查被告自108年4月某日起
    至同年8月中遭Onlyfans平臺停權時止，以前揭方式經營如
    附表二編號二所示之個人創作頁面「異男Videos（onlyfans
    ）」營利，本質上即屬持續實行之複次行為，具備反覆、延
    續之職業性行為特徵，是被告所涉上開各罪均應包括評價論
    以集合犯之一罪。被告係以其前開包括的一行為，同時觸犯
    上開各罪，應依想像競合犯規定，從一重以刑法第315條之2
    第3項、第1項之販賣竊錄他人非公開活動及身體隱私部位之
    內容罪論處。
　㈢至起訴意旨另以：被告於108年8月中（即自Onlyfans平臺將
    被告停權時) 起至108年10月17日為警查獲時止，以上開方
    式製造、散布、公然陳列並販賣含有無故竊錄他人非公開活
    動及身體隱私部位內容之猥褻圖畫及影像，因認被告此部分
    亦涉犯刑法第235條第1項之散布、播送、販賣、公然陳列猥
    褻圖畫及影像罪、同條第2項之意圖販賣而製造、持有猥褻
    圖畫及影像罪、第315條之2第3項、第1項之製造、散布、播
    送、販賣竊錄他人非公開活動及身體隱私部位內容之罪嫌云
    云，固以被告台中商業銀行帳戶於108年10月4日尚有款項匯
    入之交易紀錄，為其主要之論據。然既為被告於原審時所否
    認，且稱其上開帳戶尚有供作其他投資分紅匯入使用（詳原
    審卷第77頁至第78頁），卷內復無其餘證據可認被告於被On
    lyfans平臺停權時起至108年10月17日為警查獲時止之該段
    期間亦有以前揭方式，竊錄他人非公開活動及身體隱私部位
    之猥褻圖畫與影片，並予以公然陳列、散布、播送、販賣之
    犯行，是基於無罪推定原則，本院無從認定被告此部分確有
    涉犯上開犯行，本應為無罪之諭知，惟公訴意旨認該部分如
    成立犯罪與其前揭論罪科刑之犯行間，具有實質上一罪之集
    合犯關係，爰不另為無罪之諭知。
三、駁回上訴之理由　　
　㈠原審以被告罪證明確，審酌被告被告年紀尚輕即不思正途獲
    取財物而為本案犯行，並使告訴人A1因害怕自身私密影片在
    網路流傳而遭不特定人觀看而承受莫大心理壓力，且觀諸被
    告所存有猥褻照片及影片之資料夾數量，可知被告係有計畫
    性取得該等猥褻照片及影片，並以前揭手法販售，所為助長
    該等猥褻物品之散布且侵犯他人隱私，更敗壞社會善良風俗
    ，惡性不輕，應予嚴懲；又念及被告犯後坦承犯行，態度尚
    可，且表示願與告訴人和解，兼衡其犯罪之動機、目的、手
    段、情節暨所侵害被害人之數量、因而獲致之利益，並考量
    被告大學畢業之教育程度、小康之家庭經濟狀況等一切情狀
    ，量處被告有期徒刑10月。
　㈡復就沒收部分說明：
　⒈被告自稱其犯案期間所獲得之利益，經被告估算約為50萬元
    等語，另有如附表三編號7至8所列帳戶之交易明細在卷可參
    ，而該等款項並未扣案，是自應依刑法第38條之1第1項前段
    、第3項規定予以宣告沒收，並於全部或一部不能沒收或不
    宜執行沒收時，追徵其價額。
　⒉扣案如附表三編號1、2所示手機，為被告所有供其為本案犯
    罪所用之物，應依刑法第38條第2項規定予以宣告沒收；扣
    案如附表三編號3至編號6所示電腦主機（含螢幕、鍵盤、滑
    鼠）、隨身硬碟，存有被告以前開方式取得之猥褻照片及影
    片，核屬被告無故竊錄他人非公開活動或身體隱私部位內容
    所附著之物品，不論屬於何人所有，應依刑法第235條第3  
    項、同法第315條之3規定予以宣告沒收。又未扣案如附表二
    編號3所示被告以其Twitter帳號申設之網路空間內，曾經被
    告上傳並存有前揭猥褻照片及影片，亦屬被告無故竊錄他人
    非公開活動或身體隱私部位內容所附著之物，雖被告於Twit
    ter上之帳號密碼已遭警方更改，其無法再度進入該帳號所
    屬之網路空間內並使用前開猥褻照片及影片，惟卷內並無證
    據足認該等猥褻圖片及影片業已滅失，為免被害人之權益再
    受侵害，是應同依上開規定予以宣告沒收。
　⒊至扣案如附表三編號7至10所示被告帳號之存摺、提款卡，雖
    係記載交易明細及提款之用，然本身均無實際財產上價值，
    且被告僅需申請補發即可繼續使用該等帳戶，故沒收並無實
    益，皆不予沒收。另未扣案如附表二編號1、2所示被告以其
    Google Drive、Onlyfans平臺帳號申設之網路空間內，雖亦
    經被告上傳並存有前揭猥褻照片及影片，惟附表二編號1之
    檔案業遭承辦員警刪除，而附表二編號2部分，因該Onlyfan
    s平臺系統設定每3天即會自動刪除上傳之檔案，是該等網路
    空間內之檔案，顯均已滅失，自毋庸再予宣告沒收。
　㈢核其認事用法俱無違誤，量刑及沒收尚屬允當，被告上訴請
    求從輕量刑云云，為無理由，應予駁回。
四、緩刑宣告
　　被告未曾因故意犯罪受有期徒刑以上刑之宣告，有本院被告
    前案紀錄表在卷可考（見本院卷第41頁），原審判決雖審酌
    被告為圖私利所為犯行致生之危害非輕，認被告法治觀念偏
    差、手段堪稱卑劣、犯罪情節較為重大，而不宜為緩刑之宣
    告。惟經被告之辯護人為被告求為緩刑宣告，本院審諸其於
    本院審理時業已取得A1諒解，同意被告以捐給公庫50萬元及
    提供240小時義務勞務以求取緩刑，有本院公務電話查詢紀
    錄表在卷可佐（見本院卷第87頁），已見悛悔之意，念諸被
    告年紀尚輕，大學統計系畢業，且有正當工作，其本件所得
    款項部分係用於償還助學貸款，當是因經濟狀況，一時失慮
    致犯本罪，偶罹刑典，綜合考量其家庭生活狀況等情，本院
    斟酌再三，認被告經此科刑教訓，當知所警惕而無再犯之虞
    ，其等所受刑之宣告，以暫不執行為適當，爰依刑法第74條
    第1項第1款規定，宣告被告緩刑3年，用啟自新。復為深植
    被告守法觀念，記取本案教訓，另依刑法第74條第2項第4款
    、第5款規定，併宣告其應於本判決確定日起1年內，向公庫
    支付50萬元，並應於緩刑期間內，向指定之政府機關、政府
    機構、行政法人、社區或其他符合公益目的之機構、團體，
    提供160小時之義務勞務，及依刑法第93條第1項第2款規定
    ，諭知於緩刑期間付保護管束。
據上論斷，應依刑事訴訟法第368條，刑法第74條第1項第1款、
第2項第4款、第5款，第93條第1項第2款判決如主文。
本案經檢察官葉詠嫻提起公訴，檢察官陳玉華到庭執行職務。
中　　華　　民　　國　　110 　年　　11　　月　　16　　日
                  刑事第三庭  審判長法  官  張惠立
                                    法  官  廖怡貞
                                    法  官  鄭昱仁
以上正本證明與原本無異。
如不服本判決，應於收受送達後20日內向本院提出上訴書狀，其
未敘述上訴之理由者並得於提起上訴後20日內向本院補提理由書
（均須按他造當事人之人數附繕本）「切勿逕送上級法院」。
                                    書記官  劉靜慧
中　　華　　民　　國　　110 　年　　11　　月　　16　　日
附錄：本案論罪科刑法條全文
中華民國刑法第235條
散布、播送或販賣猥褻之文字、圖畫、聲音、影像或其他物品，
或公然陳列，或以他法供人觀覽、聽聞者，處2年以下有期徒刑
、拘役或科或併科9萬元以下罰金。
意圖散布、播送、販賣而製造、持有前項文字、圖畫、聲音、影
像及其附著物或其他物品者，亦同。
前二項之文字、圖畫、聲音或影像之附著物及物品，不問屬於犯
人與否，沒收之。
中華民國刑法第315條之1 
有下列行為之一者，處3 年以下有期徒刑、拘役或30萬元以下罰
金：
一、無故利用工具或設備窺視、竊聽他人非公開之活動、言論、
    談話或身體隱私部位者。
二、無故以錄音、照相、錄影或電磁紀錄竊錄他人非公開之活動
    、言論、談話或身體隱私部位者。
中華民國刑法第315條之2 
意圖營利供給場所、工具或設備，便利他人為前條之行為者，處
5年以下有期徒刑、拘役或科或併科50萬元以下罰金。
意圖散布、播送、販賣而有前條第 2 款之行為者，亦同。
製造、散布、播送或販賣前二項或前條第 2 款竊錄之內容者，
依第 1 項之規定處斷。
前三項之未遂犯罰之。

附表一：被告所使用通訊軟體Line與社群軟體Instagram帳號
㈠通訊軟體Line部分：
編號 帳號 暱稱 綁定手機號碼 1 mintcat0611 Ting 0000000000 2 tingyang0611 Ting yang 0000000000 3 無 基督山 辰妹 0000000000 

㈡社群軟體Instagram部分：
編號 帳號 1 yangting0611ss 2 ting0611yyt 

附表二：
編號 網路位置 客體 備註 1 Google Drive上被告以帳號「mintcat58598@gmail.com」申設之雲端硬碟內 如事實欄一、㈠所載之猥褻照片及影片  2 Onlyfans網站上，被告以帳號「@twstraight」申設之個人創作頁面「異男Videos（onlyfans）」之網路空間內  如事實欄一、㈡所載之猥褻照片及影片  3 Twitter 網站上，被告以帳號「@TWstraight」、暱稱「TWstraightvideo」申設之網路空間內   如事實欄一、㈢所載之猥褻照片及影片  

附表三：扣案物（本院110保字第783號）
編號 名稱 數量 1 三星品牌S7-edge智慧型手機（IMEI：0000000000000000、0000000000000000） 1支 2 三星品牌S10+智慧型手機（IMEI：000000000000000、000000000000000） 1支 3 電腦主機(含螢幕、鍵盤、滑鼠) 1組 4 隨身硬碟 1個 5 隨身硬碟 1個 6 隨身硬碟 1個 7 被告臺灣銀行帳號000000000000號帳戶存摺 1本 8 被告台中商業銀行帳號000000000000號外幣帳戶存摺 1本 9 被告台中商業銀行帳號000000000000號新臺幣帳戶存摺   1本 10 被告台中商業銀行金融卡（卡號0000000000000000號） 1張